臺灣高等法院刑事判決　　　　　　　　　　　　　九十二年度上易字第三六三四號
　　上　訴　人
　　即　被　告　甲○○
右上訴人因妨害自由案件，不服臺灣臺北地方法院九十二年度易字第一七七二號，中
華民國九十二年十一月十四日第一審判決（起訴案號：臺灣臺北地方法院檢察署九十
二年度偵字第一四九七七號），提起上訴，本院判決如左：
    主  文
上訴駁回。
甲○○緩刑貳年。
    事  實
一、甲○○與易志明二人有婚姻關係存在。嗣易志明再與越南籍女子乙○○○結婚，
    甲○○得知上情後，屢找易志明談判均不得結果。甲○○於民國九十二年三月二
    十四日十三時五十分許，再前往台北市中山區○○○路○段五十三巷十六之一號
    二樓易志明所經營之報關行辦公室找易志明理論，適乙○○○正在該處。甲○○
    見到乙○○○，即質問乙○○○何以明知易志明已與之結婚並育有一子，卻仍與
    易志明重婚。汪、阮二女即就何人才是易志明之妻而起爭執，甲○○隨以將來加
    害生命、身體之事向乙○○○恐嚇稱：「臭三八、不要臉的女人，不管你在台灣
    或回越南，我都會找你算帳」等語，使乙○○○（原審判決誤植為甲○○）聽聞
    後心生畏懼，致生危害於安全。
二、案經乙○○○訴由台北市政府警察局中山分局移送台灣台北地方法院檢察署檢察
    官偵查起訴。
    理  由
一、訊據上訴人即被告甲○○固坦承曾於上開時、地前往易志明所開設之報關行之事
    實，惟矢口否認有任何恐嚇犯行，辯稱：因乙○○○明知伊與易志明有夫妻關係
    ，並育有一子，為何還要與易志明在一起，所以伊才和乙○○○理論，並沒有恐
    嚇乙○○○，是乙○○○打伊一巴掌云云。經查：
  (一)右揭事實，迭據告訴人乙○○○於警訊、偵查、原審指訴綦詳（詳見偵查卷第四
    頁、第二三頁反面、原審卷第二九至三一頁）。
  (二)證人易志明於偵查、原審證稱：伊當時正在辦公室，而甲○○直接衝到房間去找
    乙○○○，伊後來進去將甲○○拉出來至客廳，當時乙○○○也從房間出來，甲
    ○○一直罵乙○○○很多不好聽的話，並說不管乙○○○是在台灣或是越南，都
    有辦法對付乙○○○等語（詳見偵查卷第二六頁反面、原審卷第三五頁、三六頁
    ）。
  (三)證人陳培雯於偵查、原審亦證稱：伊是易志明公司之員工，伊正坐辦公室之座位
    上，當時甲○○、易志明及乙○○○三人在客廳，伊距離他們不會很遠，當時甲
    ○○講得大聲，伊有聽到甲○○對乙○○○說「不管妳到那裡，我都會找到妳，
    找妳算帳」等語（詳見偵查卷第三一頁、原審卷第四三頁、四四頁）。
  (四)綜上：依告訴人乙○○○右揭指訴，核與證人易志明、陳培雯就當日被告到現場
    之情形供述均大致相符，且被告亦自承證人陳培雯確有在場，足見告訴人前開指
    訴，堪予採信。是被告前開辯詞，要屬卸責之詞，不足為採。本件事證明確，被
    告犯行洵堪認定，自應依法論科。
二、核被告所為，係犯刑法第三百零五條之恐嚇危害安全罪。原審適用上揭規定，並
    審酌被告因感情糾紛而為本件犯行，其素行良好，其係因一時失慮為本件犯行，
    惟事後迄未取得被害人諒解及犯後態度等一切情狀，量處拘役二十日，並諭知易
    科罰金之折算標準。核原審判決，認事用法，並無不合，量刑洵屬允當。被告上
    訴否認犯行，為無理由，應予駁回。查被告前未曾受有期徒刑以上刑之宣告，此
    有「台灣高等法院被告全國前案紀錄表」可憑，被告經此偵審程序，當知警惕，
    信無再犯之虞，本院因認對被告所宣告之刑，以暫不執行為適當，併宣告緩刑貳
    年，以啟自新。
據上論斷，應依刑事訴訟法第三百六十八條，刑法第七十四條第一款，判決如主文。
本案經檢察官賴俊雄到庭執行職務。
中　　　華　　　民　　　國　　九十三　　年　　　二　　　月　　二十七　　日
                              臺灣高等法院刑事第二十四庭
                                  審判長法  官  陳  貽  男
                                        法  官  李  世  貴
                                        法  官  陳  憲  裕
右正本證明與原本無異。
不得上訴。
                                        書記官  劉  育  妃
中　　　華　　　民　　　國　　九十三　　年　　　二　　　月　　二十七　　日
附錄：本案論罪科刑法條全文
中華民國刑法第三百零五條
以加害生命、身體、自由、名譽、財產之事，恐嚇他人致生危害於安全者，處二年以
下有期徒刑、拘役或三百元以下罰金。
